臺灣臺南地方法院刑事判決　　　　　　 94年度交訴字第212號
公　訴　人　臺灣臺南地方法院檢察署檢察官
被　　　告　乙○○
　　　　　　　　　　（現另案於臺灣臺南看守所羈押中）
上列被告因公共危險等案件，經檢察官提起公訴（94年度營偵字
第1000號），被告就犯罪事實為有罪之陳述，經本院裁定進行簡
式審判程序，本院判決如下：
    主  文
乙○○因過失傷害人，累犯，處有期徒刑柒月；又駕駛動力交通
工具肇事，致人死傷而逃逸，累犯，處有期徒刑柒月。應執行有
期徒刑壹年。
    事  實
一、乙○○考領有普通小型車駕駛執照，其於民國89年間曾因違
    反毒品危害防制條例案件，經本院判處有期徒刑6月，於90
    年1月29日確定，並於90年11月23日易科罰金執行完畢。詎
    其猶不知警惕，於94年6月11日上午9時10分許，駕駛其向郭
    日昇所承租之牌照號碼YY─8303號自小客車，沿臺南縣佳里
    鎮○○路由北往南方向行駛，途經設有燈光號誌管制設施之
    該路段與中山路之無速限標誌或標線之交岔路口時，理應注
    意汽車行駛至交岔路口，其行進應遵守燈光號誌之指示，且
    應注意車輛面對圓形紅燈表示禁止通行，不得超越停止線或
    進入路口，又依當時天候晴朗、日間自然光線、柏油路面乾
    燥無缺陷、道路上未有任何障礙物、視距良好等情形以觀，
    客觀上亦無不能注意之情事，其竟疏於注意遵守燈光號誌指
    示且疏於注意車前狀況，即貿然以70至80公里左右之時速超
    速闖紅燈通行該路口，致在該交岔路口內，YY─8303號自小
    客車之右前方撞及沿中山路由西往東方向行駛，由甲○○騎
    乘並搭載其子羅子翔（86年10月7日生，當時7歲）及其女羅
    翊慈（88年11月25日生，當時5歲）之牌照號碼MTX—021號
    重型機車之左前車頭，致羅子翔及羅翊慈摔倒在地，甲○○
    於機車被撞後飛起並撞及YY─8303號自小客車之前面擋風玻
    璃，致該擋風玻璃右側破損呈蛛網狀，甲○○因之受有頭部
    外傷、左恥骨骨折及多處挫傷等傷害，羅子翔則受有頭部外
    傷、頭皮撕裂傷、血腫、頭顱凹陷性骨折及左腳擦傷等傷害
    ，羅翊慈則受有頭部外傷併頭皮擦傷等傷害（羅子翔、羅翊
    慈受傷部分未據告訴）。乙○○於肇事後，竟未採取任何救
    護措施或報警前來處理，即逕行將YY─8303號自小客車棄留
    於現場而自行逃逸，經目擊車禍全程之洪金寶請路邊民眾報
    警及叫救護車將甲○○母子3人送醫，嗣經警循線查悉上情
    。
二、案經甲○○訴由臺南縣警察局學甲分局報請臺灣臺南地方法
    院檢察署檢察官偵查起訴。
    理  由
一、本件係經被告乙○○於準備程序當庭表示認罪，而經本院裁
    定以簡式審判程序加以審理，則依據刑事訴訟法第二百七十
    三條之二、同法第一百五十九條第二項之規定，不適用傳聞
    法則有關限制證據能力之相關規定，合先敘明。
二、上揭犯罪事實，業據被告乙○○於偵、審中坦承不諱，核與
    告訴人甲○○指訴之情節及目擊證人洪金寶指訴之情節相符
    ，並有道路交通事故調查報告表(一)、(二)、道路交通事故現場
    圖各1 紙、現場蒐證照片27張及診斷證明書3紙附卷可資佐
    證。
三、按駕駛人駕駛汽車，應遵守道路交通標誌、標線、號誌之指
    示；行車速度，依速限標誌或標線之規定，無標誌或標線者
    ，行車時速不得超過50公里；汽車行駛時，駕駛人應注意車
    前狀況，並採取必要之安全措施，道路交通安全規則第90條
    、第93條第1項第1款前段、第94條第3項定有明文。又圓形
    紅燈表示禁止通行，不得超越停止線或進入路口，道路交通
    標誌標線號誌設置規則第206條第5款第1目亦定有明文。再
    者，當時天候晴朗、日間自然光線、柏油路面乾燥無缺陷、
    道路上未有任何障礙物、視距良好，有上開道路交通事故調
    查報告表及現場照片可稽，客觀上並無被告乙○○不能注意
    之情事，其竟疏於注意，未遵守上開規定而超速闖紅燈且未
    注意車前狀況，以致釀成本件車禍，被告就本件車禍之發生
    有過失，應無疑義。又告訴人甲○○係因本件車禍而受有頭
    部外傷、左恥骨骨折及多處挫傷之傷害，有上開診斷證明書
    可稽，告訴人之受傷與被告前開過失行為間，顯有相當因果
    關係。事證明確，被告之過失犯行洵堪認定。
四、核被告乙○○所為，係犯刑法第185條之4肇事致人受傷逃逸
    罪及同法第284條第1項前段之過失傷害罪。被告所犯上開二
    罪，行為互殊，犯意不同，應分論併罰。被告於89年間曾因
    違反毒品危害防制條例案件，經本院判處有期徒刑6月，於
    90年1月29日確定，並於90年11月23日易科罰金執行完畢之
    事實，有臺灣臺南地方法院檢察署刑案資料查註紀錄表及臺
    灣高等法院被告前案紀錄表在卷可稽，其於執行完畢後，5
    年之內再犯本件有期徒刑以上之罪，為累犯，應依法加重其
    刑。又起訴之檢察官認被告所犯過失傷害罪部分，係於同一
    時、地，以一過失駕駛行為，分別致甲○○、羅子翔及羅翊
    慈三人受傷，為想像競合犯，請依刑法第55條之規定，從一
    重處斷云云。惟過失傷害罪係告訴乃論之罪，查告訴人甲○
    ○於警詢時並未就羅子翔及羅翊慈受傷部分對被告為告訴，
    其並於94年9月22日檢察官偵查時及於本院94年10月27日準
    備程序時均特別表明就該部分不為告訴，有上開筆錄可稽，
    是檢察官就被告所犯過失傷害罪部分，認係想像競合犯，請
    從一重處斷，顯有誤會，惟該未告訴之過失傷害行為部分與
    已告訴之過失傷害行為間，有想像競合之裁判上一罪關係，
    爰不另為不受理之諭知。
五、審酌被告乙○○之品行、智識程度、於超速闖紅燈而造成本
    件車禍後竟未下車處理，反而棄車逃逸，告訴人受傷之程度
    非輕，被告迄今尚未與告訴人成立民事和解，以及其犯罪後
    坦承犯行、態度良好等一切情狀，爰量處如主文所示之刑，
    並定其應執行刑一年以示懲儆。
據上論斷，應依刑事訴訟法第273條之1第1項、第299條第1項前
段，刑法第185條之4、第284條第1項前段、第47條、第51條第5
款，罰金罰鍰提高標準條例第1條前段，判決如主文。
本案經檢察官丙○○到庭執行職務
中　　華　　民　　國　　94　　年　　11　　月　　17　　日
　　　　　　　　　刑事第七庭    法　官　林勝利
以上正本證明與原本無異。
如不服本判決，應於判決送達後10日內，向本院提出上訴狀。
　　　　　　　　　　　　　　　　書記官　陳金堂
中　　華　　民　　國　　94　　年　　11　　月　　17　　日
附錄本案論罪科刑法條全文：
刑法第185條之4
駕駛動力交通工具肇事，致人死傷而逃逸者，處6月以上5年以下
有期徒刑。
刑法第284條
因過失傷害人者，處6月以下有期徒刑、拘役或500元以下罰金，
致重傷者，處1年以下有期徒刑、拘役或500元以下罰金。
從事業務之人，因業務上之過失傷害人者，處1年以下有期徒刑
、拘役或1千元以下罰金，致重傷者，處3年以下有期徒刑、拘役
或2千元以下罰金。
